臺灣士林地方法院小額民事判決
110年度湖小字第1071號
原      告  旺旺友聯產物保險股份有限公司


法定代理人  劉自明  
訴訟代理人  胡綵麟  
            陳冠雲  
            劉育辰  
被      告  陳學穎  
上列當事人間請求損害賠償事件，經本院於民國110年10月28日
言詞辯論終結，判決如下：
    主    文
原告之訴駁回。
訴訟費用由原告負擔。
    理由要領
一、本件除下列第二項有關兩造爭執要點之判斷外，依民事訴訟
    法第436 條之18第1 項規定，僅記載主文，其餘理由要領省
    略。
二、本院之判斷
　　本件之爭點在於：原告得否依據保險法第53條第1項規定，
    代位其保戶即車牌000-0000號自小客車（下稱系爭車輛）所
    有人朱一龍向被告求償因本件車禍所生修繕費用之損害？茲
    判斷如下：
　㈠被告抗辯：本件車禍事故後，伊已與系爭車輛所有人朱一龍
    協商賠償事宜，雙方於108年8月20日在臺北市內湖區調解委
    員會成立調解，且經法院核定，朱一龍已同意放棄其餘民刑
    事請求權等語，並提出經本院108年9月4日核定之臺北市○○
    區○○○○○000○○○○○000號調解書影本（下稱系爭調解書，見本
    院卷第83頁）為憑。原告雖主張系爭調解書僅就交通費部分
    成立調解，並未包含車損部分云云。然查，系爭調解書已明
    確記載調解事件及內容為：「…發生車禍，致雙方車損，現
    經調解達成協議如下：」、「一、聲請人（即本件被告）願
    賠償對造人（即朱一龍）交通費用新臺幣（下同）26,000元
    整，調解成立當場付訖，不另立據。二、雙方均拋棄其餘請
    求，不再追究對方本案民刑事責任。」，顯然係就本件車禍
    所致雙方車輛受損衍生之損害成立調解，非僅限於交通費之
    損害部分，並無疑義；且依調解內容，朱一龍與被告均已互
    相拋棄其餘損害賠償之請求權利，被告此部分抗辯，自堪憑
    採。又，系爭調解書文義內容甚為明確，並無疑義，原告另
    聲請傳訊朱一龍，核無必要，附此敘明。
　㈡按，被保險人因保險人應負保險責任之損失發生，而對於第
    三人有損失賠償請求權者，保險人得於給付賠償金額後，代
    位行使被保險人對於第三人之請求權；保險法第53條第1項
    前段固有明文。惟保險人行使該條項之代位權，須以被保險
    人對於第三人之請求權仍然存在為前提，如被保險人之損害
    賠償請求權已不存在，保險人即無從主張代位權。承前所述
　　，系爭車輛所有人即原告保戶朱一龍就本件事故所受損害，
    已與被告成立調解，且拋棄對於被告之其餘賠償請求權。是
    則，原告自無由再依前述保險法之規定行使代位權。
三、從而，原告本於侵權行為及保險法第53條第1項規定之法律
    關係，代位其被保險人朱一龍請求被告賠償系爭車輛維修費
    用新臺幣82,536元，及自起訴狀繕本送達之翌日起至清償日
    止，按週年利率百分之5計算之法定遲延利息，自無理由，
    應予駁回。
中　　華　　民　　國　　110 　年　　11　　月　　11　　日
                  內湖簡易庭  法  官  施月燿
以上為正本係照原本作成。
如不服本判決，應於送達後20日內，向本院提出上訴狀並應記載
上訴理由，表明關於原判決所違背之法令及其具體內容與依訴訟
資料可認為原判決有違背法令之具體事實，如於本判決宣示後送
達前提起上訴者，應於判決送達後20日內補提上訴理由書（須附
繕本）。
中　　華　　民　　國　　110 　年　　11　　月　　11　　日
                              書記官  朱鈴玉